【裁判字號】    99,台上,6033
【裁判日期】    990930
【裁判案由】    違反槍砲彈藥刀械管制條例
【裁判全文】
最高法院刑事判決            九十九年度台上字第六０三三號
上  訴  人  甲○○
選任辯護人  徐朝琴律師
上列上訴人因違反槍砲彈藥刀械管制條例案件，不服台灣高等法
院台南分院中華民國九十七年十二月十七日第二審判決（九十七
年度上訴字第一二一九號，起訴案號：台灣台南地方法院檢察署
九十五年度偵字第一四一二八號），提起上訴，本院判決如下：
    主  文
上訴駁回。
    理  由
按刑事訴訟法第三百七十七條規定：上訴於第三審法院，非以判
決違背法令為理由不得為之；是提起第三審上訴，應以原判決違
背法令為理由，係屬法定要件；如果上訴理由書狀並未依據卷內
訴訟資料，具體指摘原判決不適用何種法則或如何適用不當，或
所指摘原判決違法情事，顯與法律規定得為第三審上訴理由之違
法情形不相適合時，均應認其上訴為違背法律上之程式，予以駁
回。本件原判決撤銷第一審諭知上訴人甲○○無罪之判決，改判
依想像競合犯之規定，從一重論處上訴人未經許可，持有可發射
子彈具有殺傷力之改造手槍罪刑（處有期徒刑三年十月，併科罰
金新台幣十萬元，並諭知罰金易服勞役之折算標準及為相關從刑
之宣告）。上訴人之上訴意旨略稱：（一）本案扣案之槍、彈等
證物，均屬違法搜索所得，並無證據能力。查獲之槍、彈係在上
訴人屋後非其住居地之垃圾桶內查到，非上訴人所能管領之處，
自不能據以臆測係上訴人所有。（二）原判決附件所載之電話監
聽錄音勘驗譯文，係上訴人女兒謝素珠與其姑媽謝嬛的兒子「阿
文」間之閒聊錄音，無隻言提及有關本案之槍、彈，且又屬被告
以外之人於審判外之談話內容，均無證據能力，不能採為本案判
罪之依據。（三）獲案槍枝，並未驗出上訴人之指紋。員警於查
獲時，並未會同上訴人親臨垃圾桶取出，而自行取出後始稱係上
訴人持以藏匿於垃圾桶，可能係員警所栽贓，凡此，均足令人質
疑。（四）本件並無任何事證足認上訴人有向綽號「阿文」之成
年男子購買槍枝之事實，原審辯護人亦曾具狀請求傳訊綽號「阿
文」之成年男子。原審未予調查，竟逕認定上訴人向綽號「阿文
」之成年男子購買槍彈云云，有依法應於審判期日調查之證據而
未予調查及判決理由不備之違背法令。（五）本件查獲槍、彈之
地點並未記載於搜索票內，業據執行搜索之警員證述在卷。本件
違法搜索有重大之瑕疵，顯然違反程序正義，原審援引不確定之
法律概念比例原則、法益權衡原則而遽認有證據能力云云，並未
具體加以說明其理由，顯然戕害人權、違背刑事訴訟保障人權之
基本精神；有判決理由不備及矛盾之違背法令。（六）警員查扣
包裝槍、彈之包裝與證人蔡基勇所看到上訴人所拿之紅白相間條
紋的塑膠袋確屬不同，足見所扣押之物品非上訴人所持有之物，
對此有利於上訴人之事項，原判決並未說明不可採之理由，有判
決理由不備之違背法令等語。
惟查：原判決依憑證人即執行搜索之員警莊明台及證人蔡基勇之
證言，上訴人之部分陳述，搜索扣案之改造手槍、子彈，搜索票
、搜索扣押筆錄、扣押物品目錄表、扣押物品證明書、查獲現場
照片、台中市警察局槍枝初步檢視報告表、內政部警政署刑事警
察局民國九十五年十月二日刑鑑字第０九五０一三九三五二號槍
彈鑑定書、內政部警政署刑事警察局九十七年二月十三日刑鑑字
第０九七０００六八八三號函等各項證據資料，詳敘認定上訴人
有原判決事實欄所載持有具殺傷力之改造手槍一支及土造子彈八
顆犯行之理由；並就上訴人否認犯罪所辯查獲扣案之槍、彈並非
其所有等語，認定如何不足採信，逐一加以指駁；復說明：扣案
之槍、彈雖無上訴人之指紋，然仍不足資為上訴人有利之證明及
對於證人蔡基勇之證詞取捨論斷之理由（原判決第十三頁第十五
行至第十四頁第十五行）。經核並無違背證據法則，亦無判決不
備理由或適用法則不當之違法情形。上訴意旨（三）、（六）係
就原判決證據取捨職權之適法行使，任意指摘，自非上訴第三審
之合法理由。原判決已於理由欄詳予說明：本件搜索票之搜索範
圍欄內之處所欄上記載：「台南縣仁德鄉○○路○段三八九號旁
之『連義汽車機電行』（鐵皮屋、無門牌）及其相連附屬建築物
」等文句，即屬刑事訴訟法第一百二十八條第二項第三款所稱應
記載之「搜索之處所」，該搜索票加記「及其相連附屬建築物」
，即包括與應搜索建築物相連且附屬之範圍。本件扣案之槍、彈
，係在「連義汽車機電行」後方樹叢藍色水桶內所起獲，是「連
義汽車機電行」後方樹叢藍色水桶置於應搜索之建築物之相連附
屬空地，顯非私密之處，且亦非他人住居處，乃搜索票上所載「
及其相連附屬建築物」所含括之範圍，本案搜索尚無違法致足以
影響本件搜索票之效力。且審酌上訴人有先虛偽、詐騙警方，致
使警方誤以為其並非搜索之對象之後，上訴人始有機會藏放槍枝
於屋外樹叢，故本案警員之搜索並無刻意違背法定程序之主觀意
圖。再者，上訴人亦顯有可能於警員離開現場再度聲請搜索票時
，趁機取走該等槍枝藏放他處。若承辦警員待再度聲請得搜索票
後進而執行搜索，顯無法搜得扣案槍枝，因認扣案之槍、彈具有
證據能力之理由（原判決理由欄壹之一、二）。經核並無不合。
上訴意旨（一）、（五）置原判決已經明白論斷之事項於不顧，
仍執陳詞再事爭執，難謂為適法之第三審上訴理由。至於本件上
訴人持有之槍、彈究否確係向綽號「阿文」者所購買，核不影響
於其未經許可非法持有槍、彈犯罪之成立。上訴意旨（二）、（
四）係就不影響於判決本旨之事項任意爭執，顯與法律規定得為
第三審上訴理由之適法情形不相適合。其他上訴意旨或係對於原
判決已明白論斷之事項，或係就不影響判決本旨之事項，徒憑己
見，任意爭執，均非適法之第三審上訴理由。綜上所論，本件上
訴違背法律上之程式，予以駁回。
據上論結，應依刑事訴訟法第三百九十五條前段，判決如主文。
中    華    民    國  九十九  年    九    月   三十   日
                      最高法院刑事第七庭
                          審判長法官  林  永  茂
                                法官  蘇  振  堂
                                法官  林  立  華
                                法官  蔡  國  在
                                法官  陳  春  秋
本件正本證明與原本無異
                                      書  記  官
中    華    民    國  九十九  年    十    月    五    日
                                                      Q

司法院資訊處製作；財團法人民間司法改革基金會備份。
